臺灣新竹地方法院刑事判決　　　　　　　　　　　　　　九十年度訴字第四八四號
　　公　訴　人　臺灣新竹地方法院檢察署檢察官
　　被　　　告　卯○○
　　　　　　　　午○○
　　　　　　　　庚○○
右列被告因搶奪等案件，經檢察官提起公訴（八十九年度偵字第六０八四號、第六五
七八號、第六七二三號、第六九八五號、九十年度偵字第九五六號）及移送併案審理
（八十九年度偵字第五一九三號），本院判決如左：
    主  文
卯○○共同連續意圖為自己不法之所有，而搶奪他人之動產，累犯，處有期徒刑貳年
陸月。扣案之鑰匙壹支沒收。
午○○、庚○○均無罪。
    事  實
一、卯○○曾於民國八十八年間因竊盜案件，經本院判處有期徒刑七月確定，於八十
    九年五月十九日執行完畢。其竟不知警惕，基於意圖為自己不法所有之概括犯意
    ，籌畫行搶，在新竹縣、市及苗栗縣地區尋找作案對象欲搶奪他人財物，自八十
    九年十月二日起至同月二十四日止，連續於附表所示之時間、地點，見單身女子
    騎乘機車，並將皮包放置在腳踏板上之機會，趁單身女子騎乘機車在等待紅綠燈
    或該路段天色昏暗不及防備之際，騎乘機車自左側或右側靠近該單身女子，再猝
    然伸手掠取單身女子放在腳踏板上之如附表上所示之財物，得手後即騎乘機車加
    速逃逸無蹤，其中於附表編號八及十六部分，卯○○並承前犯意，與不詳姓名年
    籍之成年男子共同基於意圖為自己不法所有之犯意聯絡，由卯○○下手，而由該
    不詳之成年男子騎乘機車，搭載不知情之女子，先行超車至行搶對象前，阻撓其
    前進，使卯○○能順利得手。又卯○○為方便行搶，另於八十九年十月十七日晚
    間十一時許，在新竹縣竹東鎮○○路四七號前，以自備鑰匙，竊取王香花所有牌
    照號碼ＫＦＶ─３７２號重型機車，隨即卸下車牌丟棄，騎乘該部贓車在新竹地
    區行搶。嗣於同年十月二十五日晚間九時十分許，經警持檢察官簽發之拘票，在
    新竹市○○路與忠孝路口拘獲卯○○，並起出贓物手機一批（均已發還予附表編
    號所示之所有人），經卯○○之供述，而於同日晚間十一時許，在新竹縣竹東鎮
    ○○路六七巷九弄一號查獲不知情之午○○，並扣得贓物手機二支（已發還予附
    表編號二及七之所有人沈清燕及丙○○）。
二、案經新竹市警察局第一分局、第二分局、第三分局及新竹縣警察局竹北分局報請
    臺灣新竹地方法院檢察署檢察官偵查起訴及苗栗縣警察局移送臺灣苗栗地方法院
    檢察署檢察官併案審理。
    理  由
壹、被告卯○○（即有罪判決）部分：
一、認定犯罪事實所憑之證據及其認定之理由：
（一）被告卯○○於警局訊問時、檢察官偵查中及本院訊問審理時之自白。
（二）被告卯○○搶奪之犯行核與附表所示之(1)被害人乙○○、酉○○（分別見八十
      九年度偵字第六四二一號偵查卷宗第五頁以下），黃春蓮、楊尚容（分別見臺
      灣苗栗地方法院檢察署八十九年度偵字第五一九三號偵查卷宗《下稱第五一九
      三號偵查卷宗》第十五頁以下），沈清燕、戊○○、丙○○、丁○○、壬○○
      、申○○（分別見八十九年度偵字第六七二三號偵查卷宗《下稱第六七二三號
      偵查卷宗》第十四頁、第十七頁、第十八頁、第二十頁、第二十三頁及第二十
      四頁以下），辰○○（分別見八十九年度偵字第六五七八號偵查卷宗第五頁以
      下及九十年度偵字第九五六號偵查卷宗第七頁），天○、亥○○、丑○○、子
      ○○、巳○○、癸○○、甲○○、己○○、寅○○及戌○○等人（分別見八十
      九年度偵字第六０八四號偵查卷宗《下稱第六０八四號偵查卷宗》第二十三頁
      、第二十八頁、第二十九頁、第三十一頁、第三十四頁、第三十九頁、第四十
      二頁、第四十五頁、第四十九頁及第五十二頁以下）於警局訊問時；(2)被害人
      子○○、辰○○、丁○○、丙○○、壬○○（分別見第六七二三號偵查卷宗第
      五十二頁、第六十六頁、第六十七頁及第六十八頁以下），亥○○、丑○○（
      分別見第六０八四號偵查卷宗第一百六十九頁、第一百八十頁以下）及楊尚容
      （見偵字第五一九三號偵查卷宗第一百十七頁以下）於檢察官偵查中；(3)及被
      害人丁○○、丙○○、亥○○及申○○於本院訊問時（分別見本院卷宗第六十
      二頁、第八十六頁、第一百二十三頁及第一百四十頁以下）指訴之情節相符。
      而其竊盜犯行核與被害人王香花於警局訊問時（見偵字第六０八四號偵查卷宗
      第十九頁以下）指訴之情節相符。
（三）此外，並有贓物認領保管單六紙（見偵字第六七二三號偵查卷宗第三十二頁以
      下及偵字第五一九三號偵查卷宗第二十五頁）、贓證物品認領保管收據三紙及
      車輛竊盜車牌失竊個別查詢報表一紙（見偵字第六０八四號偵查卷宗第二十一
      頁以下、第四十八頁及第五十五頁）在卷可證。
（四）綜上，足認被告卯○○上開自白確與事實相符，本件事證已經明確，被告犯行
      足以認定，應予以依法論罪科刑。
二、論罪、刑罰加重及科刑與適用之法律：
（一）被告卯○○所為係觸犯刑法第三百二十條第一項之普通竊盜罪、刑法第三百二
      十五條第一項之搶奪罪。
（二）共同正犯：被告卯○○與不詳之成年男子二人間，就附表編號八及十六之行為
      具有犯意聯絡及行為分擔，為刑法第二十八條之共同正犯。
（三）連續犯：被告先後多次搶奪既遂犯行，時間緊接、手法雷同，所犯係基本犯罪
      構成要件相同之罪名，顯均係基於概括之犯意反覆為之，應依刑法第五十六條
      連續犯之規定論以一罪，並依法加重其刑。
（四）牽連犯：再被告竊取機車之目的，當然係在便利且作為其搶奪他人財物之工具
      ，是以其所犯上開竊盜罪、連續搶奪罪間即有方法、目的，原因與結果之牽連
      關係，應依刑法第五十五條牽連犯之規定，從一重之連續搶奪罪處斷。
（五）併案審酌部分：如附表編號三、四即移送併案部分所示犯行，公訴意旨雖未論
      及，然該部分事實與公訴人起訴之犯罪事實既具有連續犯之裁判上一罪關係，
      應為起訴效力所及，本院自應併予審酌，併此敘明。
（六）累犯：被告卯○○有事實欄所載之前案，有臺灣高等法院被告全國前案記錄表
      及臺灣新竹地方法院檢察署刑案資料查註紀錄表各一份為證，其五年以內再犯
      本件有期徒刑以上之罪，為累犯，應依刑法第四十七條規定，並遞加重其刑。
（七）科刑：
  １、主刑：審酌被告卯○○乃因無車可供使用，卻不謀以己力而獲取之，竟以竊盜
      之方式竊取他人財物，顯不尊重他人財產權益，復於新竹縣、市及苗栗縣地區
      見單身女子騎乘機車可欺即予以搶奪之犯罪動機、目的，及行竊、搶奪之手段
      ，並有上開前科，素行不良（有臺灣高等法院被告全國前案紀錄表及臺灣新竹
      地方法院檢察署刑案資料查註紀錄表各一份可查）、及其所竊得財物、連續搶
      奪他人財物之價值，及被害女子心理所受之損害程度，以及事後有追回些許贓
      物，犯罪後尚能坦白承認犯行，態度尚稱良好等一切情狀，量處如主文所示之
      刑。
  ２、從刑（沒收）：扣案之鑰匙一支，係供其犯竊盜罪所用之物，且為被告所有，
      已經被告卯○○供明在卷，爰依刑法第三十八條第一項第二款併予宣告沒收。
貳、被告午○○、庚○○（即無罪判決）部分：
一、公訴意旨略以：被告午○○、庚○○於上開時間內，由被告卯○○邀約午○○、
    庚○○一同行搶，由卯○○下手，午○○騎乘己有牌照號碼ＤＦＯ─６４９號之
    輕型機車，搭載庚○○，有時尾隨在後，代為把風；有時超車至行搶對象前，阻
    撓其前進（附表編號八、十六即檢察官起訴書附表編號５、８部分），另午○○
    於附表編號七、十一、十二、十三及十四即檢察官起訴書附表編號６、１０、１
    １、１２及１３部分，與卯○○一同參與搶奪婦女財物，使卯○○能順利得手，
    得手後，再與卯○○平分贓物，以此手法搶奪附表婦女之財物。嗣經卯○○之供
    述，而於同年十月二十五日晚間十一時許，在竹東鎮○○路六七巷九弄一號查獲
    午○○，並扣得贓物手機二支。另經警過濾新竹地區受害婦女，始知悉庚○○亦
    參與搶奪，因認被告午○○、庚○○涉犯刑法第三百二十五條第一項之搶奪罪嫌
    等等。
二、(1)按犯罪事實應依證據認定之，無證據不得推定其犯罪事實；又不能證明被告犯
    罪或其行為不罰者，應諭知無罪之判決，刑事訴訟法第一百五十四條、第三百零
    一條第一項，分別定有明文。(2)又告訴人之告訴，係以使被告受刑事訴追為目的
    ，是其陳述是否與事實相符，仍應調查其他證據以資審認；而被害人之陳述如無
    瑕疵，且就其他方面調查又與事實相符，固足採為科刑之基礎，倘其陳述尚有瑕
    疵，則在未究明前，遽採為論罪科刑之依據，即難認適法，最高法院著有五十二
    年台上字第一三００號、六十一年台上字第三Ｏ九九號判例可資參照。(3)再認定
    不利於被告之事實，須依積極證據，苟積極證據不足為不利於被告事實之認定時
    ，即應為有利於被告之認定；且事實之認定，應憑證據，如未能發現相當證據，
    或證據不足以證明，自不能以推測或擬制之方法，以為裁判基礎；次按被告之自
    白為證據之一種，須非出於強暴、脅迫、利誘、詐欺或其他不正之方法，且與事
    實相符者，方得採為證據，故被告雖經自白，仍應調查其他必要之證據，以察其
    與事實是否相符，苟無法證明其與事實相符，根本即失其證據之證明力，不得採
    為判斷事實之根據；而認定犯罪事實所憑證據，雖不以直接證據為限，間接證據
    亦包括在內；然而無論直接或間接證據，其為訴訟上之證明，須於通常一般之人
    均不致有所懷疑，而得確信其為真實之程度者，始得據為有罪之認定，若其關於
    被告是否犯罪之證明未能達此程度，而有合理性懷疑之存在，致使無從形成有罪
    之確信，根據「罪證有疑，利於被告」之證據法則，即不得遽為不利被告之認定
    ，亦分別有最高法院三十年上字第八一六號、四十年台上字第八０九號、四十年
    台上字第八六號、七十六年台上字第四九八六號等判例可資參照。(4)再共同被告
    不利於己之陳述，固得採為其他共同被告犯罪之證據，惟此項不利之陳述，須無
    瑕疵可指，而就其他方面調查，又與事實相符，始得採為其他共同被告犯罪事實
    之認定；共同被告所為不利於己之供述，固得採為其他共同被告犯罪之證據，惟
    此項不利之供述，仍應調查其他必要之證據，以察其是否與事實相符，自難專憑
    此項供述，為其他共同被告犯罪事實之認定。亦即仍須有補強證據以擔保該共同
    被告自白之真實性，始得採為論罪之依據。而所謂補強證據，則指除該共同被告
    不利於己之陳述外，其他足以證明該陳述之事實確具有相當程度真實性之證據而
    言，雖所補強者，非以事實之全部為必要，但亦須因補強證據與該項陳述之相互
    利用，足使犯罪事實獲得確信者，始足當之。最高法院亦著有四十六台上字第四
    一九號判例、八十八年台上字第五七二九號裁判可資參照。
三、公訴人認被告午○○、庚○○涉有上開犯行，無非係以上開事實已經共同被告卯
    ○○供述詳細，並經被害人丙○○、丁○○、亥○○、丑○○、子○○、壬○○
    申○○等人之指訴，並有贓物領據在卷可按，為其論據。
四、被告午○○、庚○○均堅決否認有何上開犯行，被告午○○辯稱：我沒有搶，是
    卯○○亂說的，那時我跟哥哥去賣饅頭等語；被告庚○○辯稱：我與午○○是男
    女朋友關係，我幫忙午○○賣饅頭，警訊時警察要我們承認，否則不讓我們回去
    等語。經查：
（一）就附表編號七、八、十一、十二、十三、十四及十六部分（即起訴書附表編號
      ６、５、１０、１１、１２、１３及８），共同被告卯○○雖陳稱是我一人搶
      的，但是午○○有騎機車跟在我後面，他知道我去搶，但庚○○不知情等等，
      然其中編號七、十一、十二、十三及十四之被害人丙○○、亥○○、壬○○、
      丑○○及子○○於警訊中及檢察官偵查中已明確指稱當時被行搶時歹徒只有一
      個人，並未見到後面有機車跟隨等語明確【分別見第六七二三號偵查卷宗第二
      十頁背面、第二十一頁背面及第六十七頁（丙○○部分），第二十三頁背面及
      第六十八頁（壬○○部分），第六０八四號偵查卷宗第二十八頁背面及第一百
      六十九頁背面（亥○○部分），第二十九頁背面及第一百八十頁背面（丑○○
      部分），第三十一頁背面及第六七二三號偵查卷宗第五十二頁背面（子○○部
      分）】，則共同被告卯○○之陳述是否真實已堪質疑？而被害人丙○○及亥○○於本院訊問時亦結證稱確實只有歹徒一人搶奪且並無發現有可疑之車輛等語
      屬實（見本院卷宗第八十八頁及第一百二十四頁、第一百二十五頁），參以被
      害人子○○及丑○○於被搶後立即向警方報案及製作筆錄時，亦均指稱係遭一
      人搶奪等情，亦有案發當時之受理各類案件紀表、報案三聯單及筆錄附於本院
      卷宗第九十四頁以下及第一百零一頁以下可查，綜上，可認共同被告卯○○之
      上開陳述與事實不相符合，而存有瑕疵，尚不能以此資為被告午○○不利之認
      定。
（二）而就附表編號八部分，被害人丁○○於警訊及偵查中雖指稱有一名歹徒騎乘機
      車搶我，另一名男子載著一名女子在我被搶時，故意擋在我的車前，不讓我追
      該名歹徒等語，而於本院訊問時陳稱該路段當時在拓寬並沒有路燈而且很暗，
      並沒有看清楚三人的長相等語（見本院卷宗第六十四頁以下），衡情被害人於
      搶奪之瞬間且在昏暗無路燈之情形下能否確認該名男子、女子之長相殊有疑問
      ？是該名男子騎乘機車載著女子之人是否即為被告午○○及庚○○亦有可疑？
      再共同被告卯○○於偵查中先陳稱該次並不是湯男、林女二人與我行搶，湯男
      有見我行搶，但湯男未參與，且事後湯男未分得贓物等語（見第六七二三號偵
      查卷宗第七十八頁背面），而於本院訊問時亦供稱午○○並沒有載過庚○○與
      我一起去搶奪等語（見本院卷宗第五十四頁），則被告午○○、庚○○有否參
      與本次搶奪犯行殊有疑義？是僅憑被害人之指稱有另一名男子騎乘機車載著一
      名女子擋在我車前等等，即認該名男子、女子係被告午○○、庚○○等等尚嫌
      速斷。是被害人之指稱尚存有瑕疵且與事實不盡符合，亦不能據此為被告二人
      不利之認定。
（三）再就附表編號十六部分：
  １、被告午○○於警訊時雖經自白於八十九年十月十八日下午有載著庚○○與卯○○一起搶奪等等（見第六七二三號偵查卷宗第八頁），而被告庚○○於警訊時
      亦經自白於八十九年十月十七日十八時四十分許，有讓被告午○○載而與卯○○一同搶奪等等，然則一來其等自白犯罪之時間均與被害人遇搶之時間有所出
      入【實則被害人申○○真正遇搶之時間為八十九年十月十九日上晚上六時四十
      五分許等情，可見其於本院提出之遇搶後至警局報案之三聯單（附於本院卷宗
      第一百五十頁）及其當日訊問筆錄時間為八十九年十月十九日晚上八時十分許
      （見第六七二三號偵查卷宗第二十四頁）參照，是起訴書附表編號８所載之日
      期十月十七日容有錯誤】，再則被告午○○與庚○○於八十九年十月十七日至
      十月十九日均係與午○○之兄長未○○一同至黃昏市場或夜市販賣饅頭等情，
      除經證人未○○於偵查中（見第六０八四號偵查卷宗一百十四頁以下）及本院
      訊問時（見本院卷宗第一百八十七頁以下）證述明確外，亦經證人即親見且收
      受被告午○○與庚○○於上開時間送饅頭至家裏之辛○○於本院訊問時（見本
      院卷宗第一百六十五頁以下）證述屬實，是應可認被告午○○、庚○○於搶案
      發生當時亦有不在場之證明，可知被告二人上開自白亦與事實不相符合，而不
      可採信。
  ２、而被害人申○○於警訊時雖指稱有一名男子載著一名女子騎機車超越我車後突
      然速度放慢，而另一名男子即搶我放在腳踏板上之物品等語，而於本院訊問時
      陳稱該福興路當時在整修並沒有路燈而且很暗，並沒有看清楚三人的長相，也
      沒有看過他們三人的正面等語（見本院卷宗第一百四十一頁以下），衡情被害
      人於搶奪之瞬間且在昏暗無路燈之情形下能否確認該名男子、女子之長相已殊
      有疑問？是該名男子騎乘機車載著女子之人是否即為被告午○○及庚○○亦有
      可疑？再就共同被告卯○○於附表編號十三至十七之犯行觀之，其時間自八十
      九年十月十九日下午三時二十分起至同日晚上十一時五十五分許止，且自附表
      編號十三至十五之犯行均係其一人單獨行搶，而於同日晚上六時三十分許搶完
      在新竹市之案件後（編號十五），立即於十五分鐘後到新竹縣竹北市行搶本件
      （編號十六），何以先前之犯行被告午○○、庚○○均未出現且未參與，而突
      於同日晚上六時四十五分共同參與本件搶奪犯行？卻於同日晚上十一時五十五
      分許又仍由共同被告卯○○一人單獨行搶？若謂被告二人有參與行搶，何以無
      任何前因後果即突然出現且又僅係參與一件？佐以前開被告午○○、庚○○有
      不在場之證明，參以共同被告卯○○所犯行搶之案件均係一人單獨行之之犯罪
      習行觀之，可認被害人之前開指訴縱確實有另一名男子及女子存在，但非被告
      午○○及庚○○二人應可肯認，則被告午○○、庚○○有否參與本次搶奪犯行
      亦殊有疑義？
（四）至就警察於八十九年十月二十五日晚上十一時許，在新竹縣竹東鎮○○路六七
      巷九弄一號查獲被告午○○，並起出手機二支及相關禮券等物品乙節，被告午
      ○○、庚○○已供稱前開物品係卯○○所贈與，而共同被告卯○○亦不否認上
      情，且所贈與之手機係附表編號二及七之部分等情，亦經證人即查獲之警員姜
      文隆於偵查中證述明確（見第六七二三號偵查卷宗第七十八頁背面），而編號
      二及七之犯行均係共同被告卯○○一人行搶所得等情，亦如前述，是亦尚不能
      依事後被告二人有收受共同被告所贈與之物即逕以認定被告午○○及庚○○有
      共同參與前開搶奪之犯行。
（五）綜上所述，本院認為共同被告卯○○所為不利於被告午○○及庚○○之陳述，
      尚存有瑕疵，並與事實不相符合；而被告午○○及庚○○二人之警訊自白亦與
      事實不相符合，而不可採信；再被害人丁○○、申○○所為尚有另一名男子騎
      乘機車載著一名女子參與犯行之指訴，在無其他證據補強下亦尚不能因此即遽
      以認定該男子及女子即係被告午○○及庚○○，均已如前述，而被告午○○及
      庚○○收受共同被告卯○○所贈與之物，亦無法因此逕以推論被告確有如公訴
      人所指之前開犯行，再經本院自各方面調查結果，均難認被告午○○及庚○○
      確有上開犯行，被告二人上開辯稱，應可採信，此外，本院復查無其他積極事
      證，足資證明被告午○○及庚○○有公訴意旨所指犯行，被告二人之犯罪自屬
      不能證明，依據首開最高法院判例意旨、及「罪證有疑，利於被告」之證據法
      則及相關說明，本院自應依法諭知被告二人無罪之判決，以免冤抑。
五、至併案審理部分即臺灣苗栗地方法院檢察署八十九年度偵字第五一九三號：認被
    告午○○與卯○○於八十九年九月四日下午五時五分許，在苗栗縣苗栗市○○路
    與建功路口，共同搶奪朱玉珍所有之皮包一只等物，因認被告午○○另涉犯刑法
    第三百二十五條第一項之搶奪罪嫌等等。因被告午○○前開所涉共同連續搶奪犯
    行，本院認不能證明被告確有犯罪而判處無罪，則公訴人併案審理【被告午○○
    部分】自與本件無成立連續犯之裁判上一罪關係，是併案審理【０告午○○】部
    分本院不得併予審酌，就此部分自應退回檢察官另行為適法之處理，併予敘明。
、依刑事訴訟法第二百九十九條第一項前段、第三百零一條第一項，刑法第二十八
    條、第五十六條、第三百二十五條第一項、第三百二十條第一項、第五十五條、
    第四十七條、第三十八條第一項第二款，罰金罰鍰提高標準條例第一條前段，判
    決如主文。
本案經檢察官陳榮林到庭執行職務。
中      華      民      國    九十一    年      八      月     三十     日
                                  臺灣新竹地方法院刑事第一庭
                                      法  官  馮  俊  郎
法官右正本證明與原本無異。
如不服本判決，應於判決送達後十日內向本院提出上訴狀（應附繕本），上訴於臺灣
高等法院。
                                      書記官  鄭  姿  萍
中      華      民      國    九十一    年      八      月     三十     日
附  表：（元之單位：新台幣）
┌──┬──────┬───────┬────────┬────────┐
│編號│時        間│地         點 │所有人及損失財物│備            註│
├──┼──────┼───────┼────────┼────────┤
│ 一 │八十九年十月│新竹市○○街七│乙○○之五百元、│                │
│    │二日中午十二│十八號旁。    │金融卡及證件。  │                │
│    │時三十分許。│              │                │                │
├──┼──────┼───────┼────────┼────────┤
│ 二 │八十九年十月│新竹縣竹北市中│沈清燕之三千八百│                │
│    │五日晚上十一│華路二一四號前│元、行動電話手機│                │
│    │時二十分許。│。            │一支及證件。    │                │
├──┼──────┼───────┼────────┼────────┤
│ 三 │八十九年十月│苗栗縣頭份鎮中│黃春蓮之背包一只│併案部分。      │
│    │六日晚上七時│正路四十三號前│（內含觀音玉佩、│                │
│    │許。        │。            │課本及眼鏡等物）│                │
├──┼──────┼───────┼────────┼────────┤
│ 四 │八十九年十月│苗栗縣頭份鎮文│楊尚容之皮包一只│併案部分。      │
│    │七下午四時三│英街二五三號附│（內含三百元、身│                │
│    │十分許。    │近。          │分證、駕照、金融│                │
│    │            │              │卡及行動電話手機│                │
│    │            │              │一支）。        │                │
├──┼──────┼───────┼────────┼────────┤
│ 五 │八十九年十月│新竹縣湖口鄉中│戊○○之一萬二千│起訴書附表編號３│
│    │九日下午二時│山路三段五十六│元及行動電話手機│。              │
│    │三十分許。  │號前。        │一支。          │                │
├──┼──────┼───────┼────────┼────────┤
│ 六 │八十九年十月│新竹市○○街一│酉○○之一千元、│起訴書附表編號４│
│    │十日晚上十時│─五號前。    │行動電話手機一支│。              │
│    │許。        │              │及證件。        │                │
├──┼──────┼───────┼────────┼────────┤
│ 七 │八十九年十月│新竹縣竹北市社│丙○○之五百元及│起訴書附表編號６│
│    │十一日晚上七│崙橋前。      │行動電話手機一支│。              │
│    │時十分許。  │              │。              │                │
├──┼──────┼───────┼────────┼────────┤
│ 八 │八十九年十月│新竹縣竹北市福│丁○○之一千元及│起訴書附表編號５│
│    │十一日晚上七│興路、縣政二號│行動電話手機一支│時間誤載為同日下│
│    │時三十分許。│口。          │。              │午五時三十分。  │
├──┼──────┼───────┼────────┼────────┤
│ 九 │八十九年十月│新竹市○○○路│天○之一千二百元│起訴書附表編號９│
│    │十一日晚上八│、建美路口。  │、行動電話手機一│時間誤載為十月十│
│    │時三十分許。│              │支、金融卡及證件│八日零時三十分許│
│    │            │              │。              │。              │
├──┼──────┼───────┼────────┼────────┤
│ 十 │八十九年十月│新竹市○○路民│辰○○之五萬元、│起訴書附表編號７│
│    │十二日中午十│富國小旁。    │行動電話手機一支│。              │
│    │二時三十分許│              │、信用卡、金融卡│                │
│    │。          │              │、證件、存摺及量│                │
│    │            │              │販店提貨單。    │                │
├──┼──────┼───────┼────────┼────────┤
│十一│八十九年十月│新竹市○○路、│亥○○之一萬六千│起訴書附表編號１│
│    │十八日晚上七│博愛街口。    │元、行動電話手機│０。            │
│    │時十分許。  │              │一支、金融卡及證│                │
│    │      │              │件。            │                │
├──┼──────┼───────┼────────┼────────┤
│十二│八十九年十月│新竹縣竹北市東│壬○○之行動電話│起訴書附表編號１│
│    │十八日晚上九│興路東興加油站│手機一支、信用卡│１。            │
│    │時四十分許。│斜對面。      │及證件。        │                │
├──┼──────┼───────┼────────┼────────┤
│十三│八十九年十月│新竹市○○路、│丑○○之行動電話│起訴書附表編號１│
│    │十九日下午三│博愛街口，    │手機一支及戶口名│２。            │
│    │時二十分許。│              │簿一本。        │                │
├──┼──────┼───────┼────────┼────────┤
│十四│八十九年十月│新竹市○○街、│子○○之四千二百│起訴書附表編號１│
│    │十九日晚上六│公道五路口。  │元、行動電話手機│３地點誤載為新竹│
│    │時十五分許。│              │一支及金融卡。  │市○○街。      │
├──┼──────┼───────┼────────┼────────┤
│十五│八十九年十月│新竹市○○街、│巳○○之八百元、│起訴書附表編號１│
│    │十九日晚上六│公道五路口。  │行動電話手機一支│４時間誤載為晚上│
│    │時三十分許。│              │、金融卡及信用卡│七時三十分許、地│
│    │            │              │。              │點誤載為新竹市新│
│    │            │              │                │源街。          │
├──┼──────┼───────┼────────┼────────┤
│十六│八十九年十月│新竹縣竹北市福│申○○之五千元、│起訴書附表編號８│
│    │十九日晚上六│興路、縣政二路│行動電話手機一支│時間誤載為十月十│
│    │時四十五分許│口。          │、信用卡及證件。│七日晚上六時四十│
│    │。          │              │                │五分許。        │
├──┼──────┼───────┼────────┼────────┤
│十七│八十九年十月│新竹市○○路十│癸○○之一千元、│起訴書附表編號１│
│    │十九日晚上十│六號前。      │行動電話手機一支│５。            │
│    │一時五十五分│              │、金融卡及證件。│                │
│    │許。        │              │                │                │
├──┼──────┼───────┼────────┼────────┤
│十八│八十九年十月│新竹市○○路一│甲○○之八千元、│起訴書附表編號１│
│    │二十四日下午│九０號前。    │金融卡、證件及存│６。            │
│    │四時三十分許│              │款簿。          │                │
├──┼──────┼───────┼────────┼────────┤
│十九│八十九年十月│新竹市○○路、│己○○之金項鍊一│起訴書附表編號１│
│    │二十四日下午│博愛街口。    │條、金戒指二只、│７。            │
│    │五時五十分許│              │Ｋ金手鍊一條、金│                │
│    │。          │              │融卡及信用卡。  │                │
├──┼──────┼───────┼────────┼────────┤
│二十│八十九年十月│新竹市○○街交│寅○○之二千三百│起訴書附表編號１│
│    │二十四日晚上│通大學前。    │元、行動電話手機│８。            │
│    │六時二十分許│              │一支、金融卡及證│                │
│    │。          │              │件。            │                │
├──┼──────┼───────┼────────┼────────┤
│二十│八十九年十月│新竹市○○○路│戌○○之二千元、│起訴書附表編號１│
│一  │二十四日晚上│五十一巷口。  │行動電話手機一支│９地點誤載為新竹│
│    │六時二十五分│              │、金融卡及信用卡│市○○○路五十巷│
│    │許。        │              │。              │口。            │
└──┴──────┴───────┴────────┴────────┘
附錄本案論罪科刑實體法條全文：
刑法第三百二十五條第一項：
意圖為自己或第三人不法之所有，而搶奪他人之動產者，處六月以上、五年以下有期
徒刑。
刑法第三百二十條第一項：
意圖為自己或第三人不法之所有，而竊取他人之動產者，為竊盜罪，處五年以下有期
徒刑、拘役或五百元以下罰金。
